es: Aplicación del aceite para el cabello: Aceite de acabado; Protector de peinado con calor; Tratamiento de aceite caliente; Sin enjuague; Tratamiento nocturno; Tratamiento pre-lavado; Masaje del cuero cabelludo; Otros
el: Εφαρμογή λαδιού μαλλιών: Λάδι φινιρίσματος; Προστατευτικό θερμικού styling; Θεραπεία ζεστού λαδιού; Χωρίς ξέβγαλμα; Θεραπεία διανυκτέρευσης; Θεραπεία πριν το λούσιμο; Μασάζ τριχωτού; Άλλο
hu: Hajolaj-alkalmazás: Befejező olaj; Hőformázás védő; Forró olaj kezelés; Benthagyós; Éjszakai kezelés; Mosás előtti kezelés; Fejbőrmasszázs; Egyéb
pt-PT: Aplicação de óleo capilar: Óleo de acabamento; Protetor térmico para penteado; Tratamento com óleo quente; Sem enxaguar; Tratamento noturno; Tratamento pré-lavagem; Massagem ao couro cabeludo; Outro
hr-HR: Primjena ulja za kosu: Završno ulje; Zaštita pri toplinskom oblikovanju; Tretman toplim uljem; Bez ispiranja; Noćni tretman; Tretman prije pranja; Masaža vlasišta; Ostalo
fr: Application de l’huile capillaire: Huile de finition; Protecteur thermique pour coiffage; Traitement à l'huile chaude; Sans rinçage; Traitement de nuit; Traitement avant lavage; Massage du cuir chevelu; Autre
ko: 헤어 오일 적용: 마무리 오일; 열 스타일링 보호제; 핫 오일 트리트먼트; 리브인; 오버나이트 트리트먼트; 세정 전 트리트먼트; 두피 마사지; 기타
ro-RO: Aplicarea uleiului de păr: Ulei de finisare; Protector pentru coafat cu căldură; Tratament cu ulei cald; Fără clătire; Tratament peste noapte; Tratament pre-spălare; Masaj scalp; Altele
bg-BG: Нанасяне на маслото за коса: Завършващо масло; Защита при термосушене; Третиране с горещо масло; Без отмиване; Нощно третиране; Предварително третиране преди измиване; Масаж на скалпа; Други
da: Håroliepåføring: Finisholie; Varmestylingbeskyttelse; Varm oliebehandling; Leave-in; Natbehandling; Behandling før vask; Hovedbundsmassage; Andet
ru: Применение масла для волос: Финишное масло; Защита при горячей укладке; Горячее масляное обертывание; Несмываемое; Ночной уход; Уход перед мытьем; Массаж кожи головы; Другой
sk-SK: Aplikácia vlasového oleja: Dokončovací olej; Ochrana pri tepelnom stylingu; Ošetrenie horúcim olejom; Bez oplachovania; Nočné ošetrenie; Ošetrenie pred umytím; Masáž pokožky hlavy; Iné
pl: Zastosowanie olejku do włosów: Olejek wykończeniowy; Ochrona przed stylizacją na gorąco; Kuracja gorącym olejkiem; Bez spłukiwania; Kuracja na noc; Kuracja przed myciem; Masaż skóry głowy; Inne
de: Haaröl-Anwendung: Finishing-Öl; Hitzestyling-Schutz; Heißöl-Behandlung; Leave-in; Übernachtbehandlung; Vorwaschbehandlung; Kopfhautmassage; Sonstiges
zh-TW: 護髮油應用: 護髮精油; 熱造型保護劑; 熱油護理; 免沖洗; 夜間護理; 洗前護理; 頭皮按摩; 其他
ja: ヘアオイルの使用方法: フィニッシングオイル; ヒートスタイリング保護剤; ホットオイルトリートメント; 洗い流さない; ナイトトリートメント; プレウォッシュトリートメント; 頭皮マッサージ; その他
cs: Aplikace vlasového oleje: Dokončovací olej; Ochrana při tepelné úpravě; Ošetření horkým olejem; Nesplachující; Noční ošetření; Ošetření před mytím; Masáž pokožky hlavy; Jiné
lt-LT: Plaukų aliejaus naudojimas: Baigiamasis aliejus; Apsauga formuojant karščiu; Karšto aliejaus procedūra; Neišplaunamas; Naktinė procedūra; Procedūra prieš plovimą; Galvos odos masažas; Kita
it: Applicazione dell'olio per capelli: Olio di finitura; Protettivo per styling a caldo; Trattamento con olio caldo; Senza risciacquo; Trattamento notturno; Trattamento pre-lavaggio; Massaggio cuoio capelluto; Altro
sv: Håroljeapplicering: Finisholja; Värmeskydd för styling; Varm oljebehandling; Leave-in; Behandling över natten; Behandling före tvätt; Hårbottenmassage; Övrigt
vi: Ứng dụng dầu dưỡng tóc: Dầu hoàn thiện; Bảo vệ khi tạo kiểu nhiệt; Ủ dầu nóng; Để trên tóc; Ủ qua đêm; Ủ trước khi gội; Massage da đầu; Khác
sl-SI: Aplikacija olja za lase: Zaključno olje; Zaščita pred vročinskim oblikovanjem; Tretman z vročim oljem; Brez izpiranja; Nočni tretman; Tretman pred pranjem; Masaža lasišča; Drugo
zh-CN: 发油应用: 定型精油; 热造型防护; 热油护理; 免洗; 夜间护理; 洗前护理; 头皮按摩; 其他
tr: Saç yağı uygulaması: Bitirme yağı; Isıyla şekillendirme koruyucu; Sıcak yağ bakımı; Durulamayan; Gece bakımı; Yıkama öncesi bakım; Saç derisi masajı; Diğer
nl: Haarolie-toepassing: Afwerkolie; Hittestyling beschermer; Warme olie behandeling; Leave-in; Nachtbehandeling; Voorwasbehandeling; Hoofdhuidmassage; Andere
pt-BR: Aplicação de óleo capilar: Óleo finalizador; Protetor térmico para modelagem; Tratamento com óleo quente; Sem enxágue; Tratamento noturno; Tratamento pré-lavagem; Massagem no couro cabeludo; Outro
nb: Håroljeapplikasjon: Avsluttende olje; Beskyttelse ved varmestyling; Varm oljebehandling; Innholdsprodukt; Nattbehandling; Behandling før vask; Hodebunnsmassasje; Annet
th: การใช้น้ำมันผม: น้ำมันตกแต่งทรงผม; ป้องกันความร้อนจากการจัดแต่งทรง; ทรีทเมนต์น้ำมันร้อน; ใช้แล้วไม่ต้องล้างออก; ทรีทเมนต์ค้างคืน; ทรีทเมนต์ก่อนสระผม; นวดหนังศีรษะ; อื่นๆ
fi: Hiusöljyn käyttö: Viimeistelyöljy; Lämpömuotoilusuoja; Kuumaöljyhoito; Jätettävä; Yöhoito; Esihoito ennen pesua; Päänahan hieronta; Muu
en: Hair oil application: Finishing oil; Heat-styling protectant; Hot oil treatment; Leave-in; Overnight treatment; Pre-wash treatment; Scalp massage; Other